【裁判字號】    96,訴,1046
【裁判日期】    970717
【裁判案由】    損害賠償
【裁判全文】
臺灣臺北地方法院民事判決              96年度訴字第1046號
原      告  丁○○○○○○○
法定代理人  丙○○
訴訟代理人  己○○
            張宜暉律師
            楊敏宏律師
被      告  隆豐營造股份有限公司
法定代理人  乙○○
訴訟代理人  陳建宏律師
複  代理人  宋一心律師
            柯佩吟律師
被      告  臺北縣新店市公所
法定代理人  甲○○
訴訟代理人  蔡進良律師
            江榮祥律師
上列當事人間損害賠償事件，本院於中華民國97年6月26日言詞
辯論終結，判決如下：
    主  文
被告隆豐營造股份有限公司應給付原告新臺幣肆佰伍拾柒萬伍仟
貳佰肆拾壹元，及自民國九十五年十二月二十日起至清償日止，
按年息百分之五計算之利息。
原告其餘之訴駁回。
訴訟費用由原告負擔新臺幣壹仟伍佰元，其餘由被告隆豐營造股
份有限公司負擔。
本判決於原告以新臺幣壹佰伍拾貳萬伍仟元供擔保後，得假執行
。但被告隆豐營造股份有限公司以新臺幣肆佰伍拾柒萬伍仟貳佰
肆拾壹元為原告供擔保後，得免為假執行。
原告其餘假執行之聲請駁回。
    事實及理由
一、原告主張：被告隆豐營造股份有限公司（下稱隆豐營造）承
    攬被告臺北縣新店市公所「臺北縣側環快南端銜接點延伸至
    五重溪段工程（第3標）」（下稱系爭工程），系爭工程行
    經原告所有新店市○○段樟栳寮小段33號土地（下稱系爭土
    地），其下埋設直徑3,400mm一清輸水幹管（下稱系爭幹管
    ）。被告未經原告同意即擅自進入原告土地施工，施工前皆
    未告知原告、亦未邀請管線單位辦理會勘，新店市公所甚且
    提供隆豐營造錯誤地籍資料，其監工人員對隆豐營造作出錯
    誤指示，致隆豐營造於民國95年6月21日挖損系爭幹管，造
    成水管破裂，大量自來水湧出，原告因緊急修復幹管及自來
    水之大量流失，受有515萬元之損害。兩造於當日會勘及同
    年月29日開會協調時，被告均承認過失，並同意賠償原告一
    切相關費用。嗣原告於95年8月3日函催隆豐營造給付515萬
    元，新店市公所亦於95年8月9日通知隆豐營造儘速繳交。被
    告隆豐營造則於95年8月14日回函原告，指稱原告管線埋設
    深度太淺、未標示警示措施等缺失，亦應分攤部分費用。嗣
    經臺北市議會副議長李新於95年8月30日召開協調會決議請
    原告酌減，原告遂於95年10月13日函催被告隆豐營造給付酌
    減後之金額，包括修補損害支出327萬8,008元、管理費11萬
    4,730元、流失水費115萬3,699元及人力動員費17萬8,647元
    ，共計472萬5,084元，被告仍遲未給付，爰依兩造協議及侵
    權行為之法律關係，請求被告連帶給付等語。並聲明：(一)被
    告應連帶給付原告472萬5,084元，及自95年12月20日起至清
    償日止，按年息5％計算之利息；(二)願供擔保，請准宣告假
    執行。
二、被告新店市公所則以：系爭工程之監造、設計已委由訴外人
    中泱工程顧問股份有限公司（原名中央營建技術顧問研究社
    ，下稱中泱顧問公司）負責，施作部分則委由隆豐營造負責
    ，施工相關指示均由監造單位向施工單位下達。系爭土地已
    由新店市公所於91年5月辦理徵收，並非原告土地，原告僅
    係系爭土地之管理人，且新店市公所於91年6月14日邀集包
    括原告在內之各管線單位研商管線遷移相關事宜，即已明示
    系爭工程將通過原告管理之土地，原告並未表示反對，又原
    告於91年7月23日函送系爭幹管平面及縱剖面圖予新店市公
    所時，僅請求施工前先與原告聯繫並會同試挖，亦足認原告
    同意被告進入系爭土地施工。新店市公所並於91年8月5日函
    轉上開圖面予中泱顧問公司，中泱顧問公司並變更道路線行
    及縱坡，以避開系爭幹管，隆豐營造依原告提供之圖說施工
    仍挖損系爭幹管，顯見原告提供之圖說與系爭幹管位址不符
    ，原告應自行負擔過失責任。是新店市公所並無定作或指示
    上之過失，且新店市公所主辦系爭工程並已取得原告關於進
    入其管理土地施工之同意，並不負侵權行為損害賠償責任。
    又事發當時之會勘及後續之協調會，新店市公所之出席人員
    並無代為同意和解之權限，且表明會從旁協助處理即督促隆
    豐公司賠償，新店市公所不負依和解契約履行給付之責任等
    語，資無抗辯。並聲明：(一)原告之訴駁回；(二)如受不利判決
    ，願供擔保請准宣告免為假執行。
三、被告隆豐營造則以：原告未依工程業界之工法，於系爭管線
    上方埋設黃色警示帶，且未於兩造會勘時告知系爭管線埋設
    之正確位置，為本件事故發生之主因，原告有可歸責之事由
    。隆豐營造係依與新店市公所簽訂之承攬契約進場，並按新
    店市公所提供之地籍資料按圖施作，並無過失。又隆豐營造
    代表郭宗生僅代表出席相關會議，並無和解權限，不可能與
    原告達成和解協議，且原告於兩次會議中，並未提出具體之
    項目及金額，被告實無可能與原告達成和解之協議，縱原告
    於會議中曾提出賠償金額，被告代表亦未表示同意原告所提
    之賠償金額，是原告不得執此對被告為本件請求。況原告主
    張之賠償金額有諸多不實，包括修補損害支出之項目多與本
    件系爭幹管之修補無關，管理費並未提出任何支出單據，流
    失水費之計算未為合理舉證，且系爭管線遲至95年6月24日
    始停止漏水，原告對於流失水量之損害顯與有過失，又人力
    動員費用部分，有非於本事件發生期間內之加班費用，亦有
    加班事由與系爭幹管之修補無涉者等語，資無抗辯。並聲明
    ：(一)原告之訴駁回；(二)如受不利判決，願供擔保請准宣告免
    為假執行。
四、兩造不爭執事項：
  (一)隆豐營造承攬新店市公所系爭工程，新店市公所並委託中泱
    顧問公司設計監造。
  (二)系爭工程行經系爭土地，其下埋設原告所有之系爭幹管。
  (三)原告於91年7月23日函送系爭幹管平面及縱剖面圖予被告新
    店市公所時，文上載有「本處輸配水管施工時，遇既有地下
    結構物或其他管線時須遷就改變埋設位置及深度（由上方或
    下方穿越）；埋設後可能因道路拓寬，路形改善或路面加鋪
    等因素而變動，故管線位置圖僅供參考。為避免施工挖損管
    線發生意外，請貴所施工前先與本處聯繫並會同試挖，以維
    管線安全」等語（見本院卷(一)第11頁）。
  (四)新店市公所於91年8月5日函送財團法人中央營建顧問技術顧
    問研究社，文上載有「為避免施工挖損管線發生意外，請貴
    社監造單位於承商施工前再與台北市自來水事業處聯繫會同
    試挖以維護管線安全」（見本院卷(一)第12頁）。
  (五)隆豐營造於95年6月21日上午10時不慎挖損系爭幹管，造成
    水管破裂，大量自來水湧出，並經原告緊急修復。
  (六)兩造於95年6月21日下午2時20分至現場會勘並做成記錄，其
    上載有「挖損搶修復舊一切費用（含供水調度等），均由該
    工程主辦單位及施工承商負責賠償」，並經兩造代表簽名（
    見本院卷(一)第42頁）。
  (七)兩造於95年6月29日下午2時30分至原告會議室開會並做成記
    錄，其上載有「施工單位（隆豐營造）及該工程主辦單位（
    新店市公所）均表示：此次挖損確因施工疏忽造成」、「一
    清輸水幹管於73年間完工時，依原地面高程約16.8公尺復舊
    ，今挖損處高程約21公尺。原有保護RC蓋板，當時均清晰可
    見，惟今日地形、地物多所變動，已非原貌」、「決議事項
    ：賠償費用隆豐營造表示願意支付，請新店市公所協助辦理
    」，並經兩造代表簽名（見本院卷(一)第43頁至第45頁）。
  (八)原告於95年8月3日函催被告隆豐營造給付515萬元，新店市
    公所亦於95年8月9日通知隆豐營造儘速繳交。隆豐營造則於
    95年8月14日回函原告，指稱原告管線埋設深度太淺、且未
    標示警示措施等缺失，亦應分攤部分費用。嗣經台北市議會
    副議長李新於95年8月30日召開協調會決議請原告酌減，原
    告於95年10月13日函催被告隆豐營造給付酌減後之金額472
    萬5,084元（見本院卷(一)第46頁至第55頁）。
五、得心證之理由：
    原告主張隆豐營造因施工不慎挖損系爭幹管，致原告受有損
    害，新店市公所並有定作或指示上之過失，應與隆豐營造負
    共同侵權責任，且兩造曾達成協議，被告並同意賠償一切費
    用，為被告所否認，並以前開情詞置辯，故本件之爭點厥為
    ：(一)兩造是否曾達成協議由被告賠償一切費用？(二)被告於施
    工開挖前是否是否聯繫原告並會同試挖？(三)新店市公所是否
    應負定作或指示上過失之責任？(四)隆豐營造是否有施作上之
    過失而對原告構成侵權行為？(五)原告得請求之損害賠償範圍
    為何？(六)原告是否與有過失？茲析述如次：
  (一)兩造是否曾達成協議由被告賠償一切費用？
    原告主張兩造於95年6月21日當日會勘及同年月29日開會協
    調時，被告均承認過失，並同意賠償原告一切相關費用，況
    經臺北市議會副議長李新於95年8月30日召開協調會決議請
    原告酌減，兩造已成立和解契約云云。惟查：兩造雖於95年
    6月21日當日會勘做成「挖損搶修復舊一切相關費用（含供
    水調度等），均由該工程主辦單位及施工承商負責賠償」之
    會勘結論，及於同年月29日開會協調做成「賠償費用隆豐營
    造表示願意支付，請新店市公所協助辦理」之決議事項（以
    上分見本院卷(一)第42頁及第44頁），惟新店市公所及隆豐營
    造參加上開會勘或會議之代表分別為戊○及郭宗生，核均非
    新店市公所及隆豐營造之法定代理人，原告復未舉證證明庚
    ○及郭宗生有受新店市公所及隆豐營造之法定代理人即甲○
    ○與乙○○委託授權訂定和解契約之權限，故上開會勘或會
    議結論尚不足以約束新店市公所及隆豐營造，且上開記錄中
    均為就具體賠償金額達成合意，益徵兩造並未成立和解契約
    。至臺北市議會副議長李新於95年8月30日所召開協調會之
    會議結論僅要求陳情人逕請保險公司支付搶修工程費用及原
    告酌減流失水費及人力動員費，亦難為被告有同意賠償一切
    費用之認定。應認兩造並未達成協議或成立和解契約，原告
    是項主張，尚非可採。
  (二)被告於施工開挖前是否聯繫原告並會同試挖？
  1.查，原告於91年7月23日函送系爭幹管平面及縱剖面圖予新
    店市公所時，即於文上載明：本處輸配水管施工時，遇既有
    地下結構物或其他管線時須遷就改變埋設位置及深度（由上
    方或下方穿越）；埋設後可能因道路拓寬，路形改善或路面
    加鋪等因素而變動，故管線位置圖僅供參考。為避免施工挖
    損管線發生意外，請貴所施工前先與本處聯繫並會同試挖，
    以維管線安全等語（見本院卷(一)第11頁），則原告指稱被告
    並未會同原告辦理相關管線之現場會勘，應係指為避免因管
    線埋設前遷就現地或埋設後道路變更等因素，致管線現狀與
    圖面不符，而發生挖損管線意外，所為先行試挖之會勘。
  2.隆豐營造雖執證人戊○所證稱：隆豐營造、新店市公所及原
    告於系爭工程施工前曾到現場會勘並作成會勘記錄（下稱系
    爭記錄，見本院卷(二)第46頁）等語，抗辯被告於施工開挖前
    確有會同原告勘查管線及試挖，惟查：系爭記錄係新店市公
    所因辦理系爭工程第二、三標有關管線遷移部分於92年11月
    5日邀集相關單位現場會勘之會議記錄，會勘地點並非本件
    挖損系爭幹管之處，而係該處前方距離七、八十公尺處，且
    系爭幹管並非需要遷移之管線，亦均經戊○證述在卷（見本
    院卷(二)第54頁），是上開戊○所稱會勘乙節，核與原告主張
    被告應於施工開挖前會同原告試挖之會勘有別。
  3.綜上，兩造曾為之會勘，非為避免發生挖損管線意外之會勘
    ，隆豐營造復未舉證證明兩造有另會同勘查管線或試挖之情
    事，其所為之抗辯，自不足採，應認被告於施工開挖前並未
    會同原告勘查管線或試挖。
  (三)新店市公所是否應負定作或指示上過失之責任？
    按承攬人因執行承攬事項，不法侵害他人之權利者，定作人
    不負損害賠償責任。但定作人於定作或指示有過失者，不在
    此限。民法第189條定有明文。經查：
  1.新店市公所係委由中泱顧問公司設計、監造，其於爭工程施
    工說明書中要求隆豐營造應於開挖管溝前，詳細調查地下埋
    設物之狀況，如有與設計圖不符之處，應即通知監造單位，
    且新店市公所於收受原告函送系爭幹管平面及縱剖面圖及請
    求施工前先會同試挖之通知時，亦均已函轉監造單位配合辦
    理，有新店市公所91年8月5日北縣店工字第0910033325號函
    在卷足憑（見本院卷(一)第12頁），是新店市公所並未提供隆
    豐營造錯誤地籍資料，且就本件系爭幹管之挖損，顯無指示
    上之過失。
  2.原告雖主張：系爭工程在里程「2K+460」處原並無設計集水
    井，而係設計於「2K+440」及「2K+531」處，惟為避開里程
    2K＋460之系爭幹管而變更設計，反令隆豐營造依圖施作「2
    K＋460處D型集水井」而挖損系爭幹管，新店市公所應負定
    作之過失云云。惟據中泱顧問公司於92年3月12日以92營工
    字第9203086號致新店市公所函中第三點第3款既載明「為避
    開里程2K+460處台北自來水事業處清一幹線，本標道路工程
    需調整線型及縱坡」，是該道路之線型既經調整，則變更前
    後之2K +460是否仍屬同處，尚非無疑，況隆豐營造挖損系
    爭幹管之位置為2K+457處，又依系爭工程第三標第一次變更
    議定書所附排水平面圖（見本院卷(二)第314頁）之設計，該D
    型集水井之規格為長、寬、高分別為60公分、120公分及250
    公分，計算長寬之平面對角線長度則約為134公分，自中心
    點折半則僅67公分，隆豐營造如確依原設計之位置及規格施
    工，尚不致於挖掘至2K+457處，即難認系爭工程之設計有所
    缺失，新店市公所並無定作上之過失。
  3.原告另主張：被告未經原告同意即擅自進入原告土地施工，
    新店市工所亦有過失云云。惟查：新店市公所於91年6月14
    日邀集包括原告在內之各管線單位研商管線遷移相關事宜，
    即已明示系爭工程將通過原告管理之土地，原告並未表示反
    對，又原告於91年7月23日函送系爭幹管平面及縱剖面圖予
    新店市公所時，僅請求施工前先與原告聯繫並會同試挖，均
    已如上述，足認原告應有同意被告進入系爭土地施工之默示
    意思表示。
  4.綜上，原告上開主張，均非可採。此外，原告復未舉證說明
    新店市公所及中泱顧問公司有何其他可歸責之事由，應認新
    店市公所並無定作或指示上之過失。
  (四)隆豐營造是否有施作上之過失而對原告構成侵權行為？
    按因故意或過失，不法侵害他人之權利者，負損害賠償責任
    ，民法第184條第1項前段定有明文。而所謂過失，乃應注意
    能注意而不注意即欠缺注意義務之謂。構成侵權行為之過失
    ，係指抽象輕過失即欠缺善良管理人之注意義務而言。行為
    人已否盡善良管理人之注意義務，應依事件之特性，分別加
    以考量，因行為人之職業、危害之嚴重性、被害法益之輕重
    、防範避免危害之代價，而有所不同（最高法院93年台上字
    第851號判決意旨參照）。經查：
  1.系爭工程施工說明書中有關管溝渠埋設施工之開挖準備部分
    係規定：承包商應於開挖管溝前，詳細調查地下埋設物之狀
    況，如有與設計圖不符之處，應即通知工程司處理等語（見
    本院卷(一)第93頁），是隆豐營造即有於開挖上開D型集水井
    前，詳細調查系爭幹管埋設之狀況，並應注意其可能有與設
    計圖並不相符之義務。
  2.隆豐營造身為專業營造公司，對於系爭幹管係供應大臺北地
    區民生用水之重要性，當知之甚明，且就管線埋設之位置，
    會因自然或人為所致地形地貌之變動而改變，此亦應屬其專
    業認知之範圍，縱原告未要求其於開挖前共同會勘試挖，其
    亦應主動提出需求，況原告早已函告如上所述，原告仍貿然
    開挖，顯屬恣意。
  3.本件隆豐營造應施作之D型集水井係位於2K+460處，又該D型
    集水井之規格為長、寬、高分別為60公分、120公分及250公
    分，計算長寬之平面對角線長度則約為134公分，自中心點
    折半則僅67公分，惟隆豐營造挖損系爭幹管之位置則為2K+4
    57處，距離原應施工處達3公尺，是隆豐營造顯然逾越設計
    ，超出原應施作之範圍。
  4.綜上，隆豐營造既有於開挖管溝前，詳細調查地下埋設物狀
    況以避免挖損管線之注意義務，其只要於開挖前邀同原告會
    勘試挖，即可相當程度避開挖損系爭幹管之風險，並無不能
    注意之情形，惟其並未為之，且其挖損系爭幹管之處亦偏離
    原來設計，均屬有過失，其挖損原告所有之系爭幹管，自對
    原告構成侵權行為。
  (五)原告得請求之損害賠償範圍為何？
    原告主張被告應賠償之金額包括修補損害支出327萬8,008元
    、管理費11萬4,730元、流失水費115萬3,699元及人力動員
    費17萬8,647元，共計472萬5,084元等語。經查：
  1.就修補損害支出部分，業據原告提出工程結算驗收證明書、
    結算明細表、緊急搶修承商開具領款人入戶申請書及發票為
    證（見本院卷(一)第113頁至第116頁），應堪信為真實。隆豐
    營造雖抗辯結算明細表中僅有第6項安康加壓站排水設備安
    裝及拆除及第7項輸水幹管破損修補直接屬於本件挖損系爭
    管線之支出，其餘細項均與本件之損害無關聯性云云。惟本
    件受損之系爭幹管，係以原告直潭場為清水入口予以出水，
    為修復系爭幹管，須放置堵水擋板並配合其他措施始有辦法
    完成停水作業，此由原告所提系爭幹管挖損搶修計畫及復水
    調配計畫（見本院(二)卷第128頁至第137頁）自明，是結算明
    細表第1項至第5項雖非修補系爭幹管之直接費用，核仍為修
    補系爭幹管及回復原供水狀態調配所應採取措施之必要費用
    。另原告係將本件之搶修以限制性招標方式，發包由全得工
    程有限公司施作，原告分別依實際施作金額之1.1％、1.4％
    及5.7％計付勞工安全衛生費、品管費、利潤及其他費用，
    及外加5％之營業稅，均核與一般工程發包費用之計算方式
    無違，各該比例亦均核屬適當。隆豐營造上開爭執，非屬有
    據，要非可採。
  2.就管理費部分，原告主張其係依臺北市政府所屬機關工程管
    理費及工作費支用要點所列最高標準即工程結算總價3.5％
    編列，且由於該項係為因應各種雜費支出，在公務預算上係
    歸於各個不同科目，無論事前預估或事後之管理上均有技術
    上困難，故實務上均以最高標準當作固定標準逕予編列，此
    乃工程慣例云云。惟據上開要點第三點所載：「本要點所稱
    之工程管理費及工作費，係指主辦機關辦理工程及補償作業
    所需之各項管理費用。其費用由各該機關辦理工程時，在工
    程費及用地補償費預算項下以一定之比例，按實支數提列」
    。又第五點亦載明：「工程管理費及工作費之支出項目，應
    按下列規定核實列支：(一)工作人員所需差旅費、加班費、物
    餐費、交通費…」。是就工程管理費言，雖得於工程費下以
    一定比例提列，然仍應核實列支。惟本件原告就加班費部分
    係另於人力動員費用項下請求，其他部分並未提出任何單據
    供本院審酌，是隆豐營造抗辯原告並未提出支出管理費之相
    關單據等語，誠屬可採，應認原告僅執該要點之規定請求本
    件之管理費，尚非有據，不應准許。
  3.就流失水費部分，業據原告提出其計算之方式（見本院卷(一)
    第109頁至第111頁），並舉中華民國自來水協會88年3月23
    日「經濟水壓與最適供水條件之研究」報告中所載漏水量之
    方程式做為其計算流水量之學理依據，核屬有據。隆豐營造
    雖指摘原告有灌水之嫌，然並未舉出任何可供本院參酌之計
    算方式，復未就此部分聲請調查證據，其空言否認原告之主
    張，應非可採。隆豐營造復抗辯系爭管線遲至95年6月24日
    始停止漏水，原告對於水量之控制有完全之控制能力，對於
    流失水量之風險應由原告負擔云云。惟系爭管線之管徑達34
    00mm，係原告提供大臺北地區自來水之最重要幹管之一，其
    於停水前，必須完成包括清水調配及切換、降低壓力、調整
    各地制水閥等緊急應變措施，依據標準作業程序逐步妥善處
    理，不能貿然停水或突然切斷水源，否則不僅影響供水，且
    易損害供水設備系統。本院審酌系爭幹管於供水面之重要性
    及原告所提上開挖損搶修計畫等一切情狀，認系爭幹管於71
    小時內停止漏水，尚屬原告合理之反應時間，應認隆豐營造
    上開抗辯，非屬可採。
  4.就人力動員費用部分，原告原提出之原始憑證計支出23萬1,
    230元，經撤回其中4萬3,848元部分，尚餘18萬7,382元。惟
    其中有關加班事由為「碧麗絲颱風來襲應變」之加班費，包
    括楊華坤、楊清熙、石明憲、張乃文、藍文賢、李育輯、廖
    彥順、翁潮欽及廖為國計4萬3,579元部分（見本院卷(二)第27
    6 頁項次2-11至2-19），顯因天災來襲所致原告增加額外費
    用，非可歸責於隆豐營造，應予扣除，是原告得請求之人力
    動員費用僅為14萬3,534元。至有關加班事由為「趕辦秀朗
    橋下中和支線2000公釐管線漏水」、「清一幹線永和成功路
    排氣閥巡檢」之加班費用，因該等事件均屬系爭幹管挖損搶
    修計畫之一部分，核仍屬必要之費用，隆豐營造抗辯該等費
    用與本件無關，尚非可採。
  5.綜上，原告得請求之損害賠償範圍，包括修補損害支出327
    萬8,008元、流失水費115萬3,699元及人力動員費14萬3,534
    元，共計457萬5,241元。
  (六)原告是否與有過失？
    新店市公所抗辯原告提供之圖說與系爭幹管位址不符，隆豐
    營造亦提出原告工程投標須知規定而抗辯原告並未埋設警示
    帶，違反工程業界工法且原告未於會勘時告知系爭幹管埋設
    之位置，並均主張原告與有過失云云。惟查：系爭幹管早於
    73年時埋設，施工如遇既有地下結構物或其他管線須遷就改
    變埋設位置及深度，且埋設距今已逾20餘年，亦可能因道路
    拓寬，路形改善或路面加鋪等因素而變動，原告亦於91年7
    月23日函知新店市公所其所提供之管線位置圖僅供參考，並
    請求開挖前先會同試挖，已如上述，是原告已善盡告知之義
    務，縱原告提供之圖說與系爭幹管位址不符，亦不可歸責於
    原告。又上開投標須知規定係原告於工程招標時作為契約之
    補充規範，尚不足以作為工程業界工法之證明，況系爭幹管
    早於73年時埋設，隆豐營造並未舉證證明當時確有埋設警示
    帶之工法要求，另兩造曾為之會勘係因管線遷移，非為避免
    發生挖損管線意外之會勘，亦已如上述。應認原告就系爭幹
    管之挖損，並無過失，被告抗辯原告與有過失，委無足取。
六、綜上所述，新店市公所並無定作或指示上之過失，隆豐營造
    確有施作上之過失而對原告構成侵權行為，且原告並無與有
    過失。從而，原告請求隆豐營造賠償457萬5,241元部分，為
    有理由，應予准許，逾此範圍之請求，即屬無據，為無理由
    ，應予駁回。
七、因本件事證已臻明確，兩造其餘主張陳述及所提之證據，經
    本院斟酌後，認與判決結果不生影響，均毋庸再予論述，附
    此敘明。
八、兩造均陳明願供擔保請准宣告假執行或免為假執行，就原告
    勝訴部分，經核均無不合，爰分別酌定如主文第4項所示相
    當之擔保金額准許之。至原告敗訴部分，其假執行之聲請亦
    失所附麗，爰併駁回之。
九、訴訟費用負擔之依據：依民事訴訟法第79條。
中    華    民    國    97    年    7     月    17    日
                  民事第四庭  審判長法  官  劉坤典
                                    法  官  吳定亞
                                    法  官  賴武志
以上正本係照原本作成。
如對本判決上訴，須於判決送達後20日內向本院提出上訴狀。
中    華    民    國    97    年    7     月    17    日
                                    書記官  施若娟


司法院資訊處製作；財團法人民間司法改革基金會備份。
